【裁判字號】    95,上易,300
【裁判日期】    950601
【裁判案由】    竊盜
【裁判全文】
臺灣高等法院高雄分院刑事判決         95年度上易字第300號
    上  訴  人
    即  被  告  丙○○
                        （現另案於台灣高雄監獄執行中）
上列上訴人因竊盜案件，不服臺灣高雄地方法院94年度易字第20
78號中華民國95年3 月31日第一審判決（起訴案號：臺灣高雄地
方法院檢察署94年度偵字第27113 號）及移送併案（94年度偵字
第27 911號、95年度偵字第3508號），提起上訴，本院判決如下
：
    主  文
原判決撤銷。
丙○○連續竊盜，處有期徒刑陸月，如易科罰金，以佰元折算
壹日。
    事  實
一、丙○○前於94年間因竊盜案件，經臺灣高雄地方法院以94年
    度簡字第4880號判決判處有期徒刑4 月確定（此罪刑尚未執
    行完畢，不構成累犯）。詎其仍不知悔改，基於意圖為自己
    不法所有之竊盜概括犯意，連續於：(一)94年10月20日、94年
    10月23日、94年10月27日、94年10月28日、94年10月29日之
    上午6 時許，騎乘車號000-845 號重型機車，自位在高雄市
    旗津區○○○路154 之11號之倉庫旁道路出入口進入倉庫後
    方空地，徒手竊取置放於該空地上之物品，並逐一將所竊得
    之物品置放於其所騎乘之機車腳踏板上，載出變賣之。共計
    竊得丁○○所有之電焊用電線2 條、電焊用焊頭2 個、白鐵
    網1 塊（長180 公分、寬120 公分）、3 蕊電線1 條及YUAS
    A 牌，型號200MA 之汽車用電瓶6 顆。其所竊得之電焊用電
    線2 條、電焊用焊頭2 個、白鐵網1 塊及YUASA 牌，型號20
    0MA 之汽車用電瓶4 顆，已分5 次變賣予位在高雄市○鎮區
    ○○路11號之博陽環保公司，共計得款新台幣（下同）2,00
    0 元。嗣經丁○○於94年10月31日上午11時許，在博陽環保
    公司內發現失竊物品，始查悉上情。(二)94年11月30日上午9
    時50分許，騎乘車號000-845 號重型機車，行經位於高雄市
    前鎮區○○○路2 號之夢時代施工工地時，將機車停放於該
    工地西側人行道上，由該工地西側便道步行進入該工地興建
    中之建築物地下第5 層，徒手竊得承包商高逸工程公司施工
    用之銅製逆止閥開關17個（價值7,000 元），並將之裝入1
    白色塑膠材料袋內，以攜出工地。其於離開之際，在該工地
    西側為工地內之工程師發現其行跡可疑，遂通知保全人員及
    員警到場處理，始當場查獲。(三)94年12月26日上午8 時15分
    許，在高雄市旗津區魚市場碼頭，登上乙○○所有之海環號
    漁船，自船艙中徒手竊取乙○○所有之鋼索1 條（重約70公
    斤，價值約5,000 元），並將該鋼索自船艙移置碼頭岸邊，
    於其欲將鋼索搬上其所騎乘車號000-845 號重型機車載運離
    去、尚未得手之際，適為乙○○發現，阻止其騎車離去，其
    於雙方拉扯之際乘隙離去，嗣經乙○○報警，始循線查獲。
二、案經高雄市政府警察局鼓山分局報告臺灣高雄地方法院檢察
    署檢察官偵查起訴，暨高雄市政府警察局前鎮分局、內政部
    警政署高雄港務警察局報告臺灣高雄地方法院檢察署檢察官
    移送原審併案審理。
    理  由
一、被告丙○○對於證人丁○○、陳華輝、黃義明、林華俊、甲○○、曹柏琪於警訊時之證詞，以及卷內之扣押物品目錄表
    、贓物認領保管單、營利事業登記證及監視錄影帶翻拍現場
    相片等之證據能力，均不爭執，因此依據刑事訴訟法第159
    條之5規定，均有證據能力，先此敘明。
二、訊據上訴人即被告丙○○僅坦承有竊取旗津區○○○路154
    之11號之倉庫旁之物品不諱，其餘事實一(二)(三)之竊盜犯行均
    矢口否認，辯稱：併辦部分我都沒有偷，是法官要我承認的
    等語。
三、經查：前揭犯罪事實，業據被告於原審審理中坦承不諱，且
    ：
  (一)就被告自94年10月20日起至94年10月29日止連續在高雄市旗
    津區○○○路154 之11號倉庫空地徒手竊盜既遂部分：
    核被告之自白與被害人丁○○於警詢中指陳：我於94年10月
    31日11時許，在高雄市○鎮區○○路11號博陽環保公司內，
    發現我所失竊之物品，‧‧我分別於94年10月20日上午6 時
    許失竊電焊用電焊線1 條、焊頭1 個；於94年10月23日上午
    6 時許失竊電焊用電焊線1 條、焊頭1 個及一片長180 公分
    、寬120 公分之白鐵製網子；於94年10月27日上午6 時許失
    竊YUASA 牌，型號200MA 之汽車用電瓶2 顆及3 蕊電線1 條
    ；於94年10月28日上午6 時許失竊YUASA 牌，型號200MA 之
    汽車用電瓶2 顆；於94年10月29日上午6 時許失竊YUASA 牌
    ，型號200MA 之汽車用電瓶2 顆，‧‧共價值25,900元等語
    相符（見高雄市政府警察局鼓山分局偵查卷第8 頁至第9頁
    ），並有扣押物品目錄表、贓物認領保管單各1 件及監視錄
    影帶翻拍現場相片3 幀可稽（同上警卷第16頁、第22頁、第
    24頁），被告之自白核與事實相符，係屬可採。
  (二)就被告於94年11月30日在高雄市前鎮區○○○路2 號夢時代
    工地徒手竊盜既遂部分：
    證人即夢時代工地之工程師黃義明於警詢中證稱：我於94年
    11月30日上午9 時50分許，在高雄市前鎮區○○○路2 號夢
    時代工地西側圍籬發現被告手拿白色塑膠材料袋、未著工作
    背心在工地中行走，並在工地西側停下，‧‧‧經我會同工
    安及保全人員到場，至被告停下處查看，發現被告已不在場
    ，惟其所拿的白色塑膠材料袋內有銅製逆止閥開關17個‧‧
    等語（見高雄市政府警察局前鎮分局偵查卷第7 頁），而上
    開銅製逆止閥開關原係放置於工地建築物主體地下室2 樓空
    調機房內，而非放置於1 樓工地西側白色塑膠袋被發現處，
    被告將該銅製逆止閥開關自原置放處取走後，置入白色塑膠
    袋內，揹負在肩上，在工地四處遊走，亦據被害人即高逸工
    程公司工程師甲○○、證人即工地施工工人林榮俊陳述甚明
    （見同上警卷第13頁、第10頁），並有扣押物品目錄表、贓
    物認領保管單各1 件及現場相片4 幀在卷足憑（見同上警卷
    第24頁、第26頁、第31頁），足認被告於上開工地主體地下
    室2 樓空調機房內，竊得銅製逆止閥開關17個，雖未及將上
    開銅製逆止閥開關攜出工地，惟其已將所竊得之銅製逆止閥
    置入塑膠袋內，隨身揹負，上開銅製逆止閥17個顯然已在被
    告之管領、支配力範圍內，應屬竊盜既遂。
  (三)就被告於94年12月26日在高雄市旗津區旗津魚市場碼頭徒手
    竊盜未遂部分：
    被害人即海環號魚船船主乙○○於警詢中證稱：我於94年12
    月26日上午8 時15分許，欲出海工作時，‧‧‧發現被告正
    在偷竊我置於船艙內，重約70公斤之鋼索，被告欲將上開鋼
    索搬離碼頭時，適為我發現、制止，‧‧‧被告隨即騎乘車
    號000-845 號重型機車逃離現場，‧‧‧該鋼索價值約5,00
    0 元左右等語（見內政部警政署高雄港務警察局偵查卷第6
    頁），並經被害人指認被告下手竊取無誤，有高雄港務警察
    局指認犯罪嫌疑人紀錄表、贓物認領保管單各1 件及現相片
    3 幀（見同上警卷第11頁、第15頁、第14頁、第23頁），可
    認被告雖已下手竊取上開鋼索，並將該鋼索自船艙中移往碼
    頭岸邊，然被告未及將該鋼索移置於其機車上，其犯行即為
    被害人乙○○所發現、制止，而未得手，應屬竊盜未遂。
  (四)綜上，足見被告於本院所辯未有事實一(二)(三)之竊盜犯行，顯
    係卸責之詞，不足採信。本件事證明確，被告前揭連續竊盜
    既遂及竊盜未遂犯行，均堪認定。
四、核被告於94年10月20日、94年10月23日、94年10月27日、94
    年10月28日、94年10月29日、94年11月30日所為前揭犯行，
    係犯刑法第320 條第1 項之竊盜既遂罪；另被告於94年12月
    26日所為前揭犯行，係犯刑法第320 條第1 項、第3 項之竊
    盜未遂罪。被告先後6 次竊盜既遂及1 次竊盜未遂犯行，時
    間緊接，方法相同，觸犯構成要件相同之罪名，顯係基於概
    括犯意反覆為之，係連續犯，依刑法第56條規定，從一重論
    以刑法第320 條第1 項之竊盜既遂罪，並加重其刑。公訴人
    雖僅就被告於94年10月20日、23日、27日、28日、29日所為
    之犯罪行為起訴，餘者未於起訴書中敘及，但連續犯為裁判
    上一罪，檢察官就犯罪事實一部起訴，依刑事訴訟法第267
    條規定，其效力及於全部，法院自屬有權一併審理。
五、原判決以被告丙○○罪證明確，因予論罪科刑，固非無見；
    惟查：原判決對於事實一(二)(三)之犯罪事實，未據公訴人提起
    公訴，為何得一併加以審判，並未加以敘明其理由及依據，
    尚有未洽。被告上訴意旨，否認有犯事實一(二)(三)之竊盜犯行
    ，指摘原判決該部分不當，雖無理由，然原判決既有上開可
    議之處，自屬無可維持，應由本院將原判決予以撤銷改判。
    爰審酌被告甫於94年間因竊盜案件，經原審法院以94年度簡
    字第4880號判決判處有期徒刑4 月確定（此罪刑尚未執行完
    畢，不構成累犯），有卷附臺灣高等法院被告前案紀錄表可
    稽，卻仍不知悔改，不思努力以正當管道獲取財物，竟而連
    續竊取他人之財物，法紀觀念淡薄，其行為不宜輕宥，惟念
    及其所竊取之財物價值非鉅，犯後坦承部分犯行，所竊財物
    大部分已返還予被害人等一切情狀，量處有期徒刑6 月，並
    諭知如易科罰金折算標準。
據上論斷，應依刑事訴訟法第369 條第1 項前段第364 條、第
299 條第1 項前段，刑法第56條、第320 條第1 項、第41條第1
項前段，罰金罰鍰提高標準條例第1 條前段、第2 條，判決如主
文。
本案經檢察官張其主到庭執行職務。
中    華    民    國    95    年    6     月    1     日
                  刑事第二庭    審判長法  官  林正雄
                                      法  官  陳啟造
                                      法  官  黃壽燕
以上正本證明與原本無異。
本判決不得上訴。
中    華    民    國    95    年    6     月    1     日
                                      書記官  王婉蓉
附錄本判決論罪科刑法條：
刑法第320 條第1 項
  意圖為自己不法之所有或第三人不法之所有，而竊取他人之動
  產者，為竊盜罪，處5 年以下有期徒刑、拘役或500 元以下罰
  金。


司法院資訊處製作；財團法人民間司法改革基金會備份。
